【裁判字號】    95,易,373
【裁判日期】    950929
【裁判案由】    竊盜
【裁判全文】
臺灣雲林地方法院刑事判決               95年度易字第373號
公  訴  人  臺灣雲林地方法院檢察署檢察官
被      告  丙○○
上列被告因竊盜案件，經檢察官提起公訴（95年度偵字第4148號
），嗣因被告就被訴事實為有罪之陳述，經本院合議庭裁定由受
命法官獨任適用簡式審判程序審理，本院判決如下：
    主  文
丙○○攜帶兇器，毀越門扇，於夜間侵入有人居住之建築物竊盜
，累犯，處有期徒刑捌月，扣案鐵撬壹支沒收；又攜帶兇器，踰
越門扇竊盜，累犯，處有期徒刑捌月，扣案鐵撬壹支沒收。應執
行有期徒刑壹年貳月，扣案鐵撬壹支沒收。
    事  實
一、丙○○前因竊盜案件，經臺灣臺南地方法院以94年度易字第
    750 號判處有期徒刑8 月確定，入監服刑後，甫於民國95年
    3 月30日執行完畢。詎仍不知悔改，竟意圖為自己不法之所
    有，於同年8 月11日凌晨2 時許之夜間，攜帶其所有客觀上
    足以對人之生命、身體安全構成威脅，可供兇器使用之鐵撬
    1 支，騎乘機車前往雲林縣斗六市○○路52之6 號丁○○所
    經營之「貴族世家牛排館」前，利用該牛排館已打烊，且在
    店內工作之建教生係居住於店面後方房間內，店面內空無1
    人之機會，持上開鐵撬伸入自動門內毀壞其軌道後踰越之，
    以此方式侵入該有人居住之建築物內，竊取丁○○所有之收
    銀機1 台（其內並無現金），並以上開鐵撬撬開抽屜，竊取
    其內丁○○所有之現金約新臺幣（下同）17,000元，得手後
    ，旋騎車逃離現場，並將所竊得之現金繳交銀行貸款利息，
    收銀機則丟棄於水溝（侵入建築物及毀損部分均未據告訴）
    。
二、丙○○另意圖為自己不法之所有，於同年月16日凌晨4 時40
    分許，攜帶上開客觀上足以對人之生命、身體安全構成威脅
    ，可供兇器使用之鐵撬（起訴書誤載為一字型螺絲起子），
    騎乘機車前往同市○○○路8 號簡繁鎮（起訴書誤載為乙○○）所經營之「喜滿客日式燒肉店」前，利用該店業已打烊
    而空無1 人之機會，持上開鐵撬伸入大門內將地上之門鎖往
    上推移，再推開大門而踰越之，以此方式侵入該店後，竊取
    櫃台上簡繁鎮（起訴書誤載為乙○○）所有之收銀機1 台（
    內有現金10,000元），得手後，將該收銀機搬出店外之際，
    為行經該處之員警當場查獲並扣得上開鐵撬，另在丙○○所
    騎乘之機車置物箱內起出其所有但非供本件犯罪所用或犯罪
    預備之鐵鎚、十字形螺絲起子、手電筒各1 支、一字型螺絲
    起子2 支等物。
二、案經「喜滿客日式燒肉店」主任乙○○訴由雲林縣警察局斗
    六分局報告臺灣雲林地方法院檢察署檢察官偵查起訴。
    理  由
一、按本件被告丙○○所犯係死刑、無期徒刑、最輕本刑為3 年
    以上有期徒刑以外之罪，其於準備程序就前揭被訴事實為有
    罪之陳述，經受命法官告知簡式審判程序之旨，並聽取其與
    公訴人之意見後，本院認無不得或不宜改依簡式審判程序進
    行之情事，依刑事訴訟法第273 條之1 第1 項、第284 條之
    1 規定，裁定本件由受命法官獨任進行簡式審判程序，合先
    敘明。
二、上揭犯罪事實，業據被告於警詢、偵查及本院審理中均坦承
    不諱；核與證人丁○○、乙○○於警詢及本院審理中之證述
    均相符；此外，復有贓物認領保管單1 紙、查獲照片6 張、
    監視器畫面翻拍照片3 張附卷可稽，及被告所有供本件犯行
    所用之鐵撬1 支扣案可證。綜上足認，被告前揭自白核與事
    實相符，應堪採為被告有罪之證據，則被告上開2 次加重竊
    盜犯行均堪以認定。
三、查扣案鐵撬1 支，為金屬材質，質地堅硬，在客觀上顯足以
    對人之生命、身體安全構成威脅，核屬兇器，業經本院當庭
    勘驗無訛。又前開「貴族世家牛排館」平日即有7 、8 位建
    教生居住在與店面相連之後方4 間房間內，且案發時間其等
    亦居住在內乙情，業據證人丁○○於本院審理中證述在卷，
    該牛排館自屬有人居住之建築物。是核被告前揭事實欄一部
    分攜帶上開鐵撬，毀壞、踰越自動門，於凌晨2 時許之夜間
    侵入有人居住之建築物內行竊之行為，係犯刑法第321 條第
    1 項第1 、2 、3 款之攜帶兇器毀越門扇於夜間侵入有人居
    住之建築物竊盜罪；前揭事實欄二部分攜帶上開鐵撬，踰越
    大門行竊之行為，則係犯同法第321 條第1 項第2 、3 款之
    攜帶兇器踰越門扇竊盜罪。被告先後2 次竊盜犯行，犯意各
    別，行為不同，應分論併罰。又被告前因竊盜案件，經臺灣
    臺南地方法院以94年度易字第750 號判處有期徒刑8 月確定
    ，入監服刑後，甫於95年3 月30日執行完畢，有臺灣高等法
    院被告前案紀錄表1 份附卷可按，其受有期徒刑之執行完畢
    ，5 年以內故意再犯本件均為有期徒刑以上之罪，均為累犯
    ，均應依刑法第47條之規定加重其刑。
五、本院審酌被告前於73、84、89、94間，均曾因竊盜案件經法
    院判處徒刑確定在案並已入監服刑完畢，有前揭臺灣高等法
    院被告前案紀錄表可參，竟仍不思以正當途徑獲取財物，先
    後2 次攜帶兇器侵入已打烊之餐廳內竊取收銀機2 台及現金
    共計27,000元，本不宜寬貸，惟念其於95年3 月31日前案執
    行完畢出監後，即因發生車禍住院至同年7 月中旬，其後因
    銀行催債始鋌而走險乙情，已據其於本院審理中供述在卷，
    且其犯後於警詢、偵查及本院審理中均坦承犯行，態度良好
    等一切情狀，因認檢察官求刑有期徒刑1 年6 月尚屬過重，
    爰量處如主文所示之刑，並定其應執行之刑。
六、扣案鐵撬1 支，係被告所有供上開2 件竊盜犯行所用之物，
    業據被告供承在卷，爰依刑法第38條第1 項第2 款之規定，
    予以宣告沒收。至警方於被告所騎乘之機車置物箱內起出之
    鐵鎚、十字形螺絲起子、手電筒各1 支及一字型螺絲起子2
    支，雖係被告所有之物，惟被告行竊時並未攜帶此等物品，
    且被告供稱此等物品均係因伊平日從事板模工作所需而放在
    機車置物箱內，伊行竊時均係以扣案鐵撬作為犯案工具，若
    無法得手，即會放棄，因為太複雜之案件太消耗時間等語，
    核其所供亦屬合理可信，足認上開鐵鎚、十字形螺絲起子、
    手電筒各1 支及一字型螺絲起子2 支，均非供本件犯罪所用
    或犯罪預備之物，爰不予宣告沒收。
據上論斷，應依刑事訴訟法273 條之1 第1 項、第284 條之1 、
第299 條第1 項前段，刑法第321 條第1 項第1 、2 、3 款、同
條第1 項第1 、2 款、第47條、第38條第1 項第2 款、第51條第
5 、9 款，判決如主文。
本案經檢察官甲○○到庭執行職務。
中    華    民    國    95    年    9     月    29    日
                  刑事第一庭    法  官  王  雅  苑
以上正本證明與原本無異。
如不服本判決應於送達後10日內向本院提出上訴狀
中    華    民    國    95    年    9     月    29    日
                                書記官  譚  系  媛
附錄本案論罪科刑法條全文：
中華民國刑法第321條
犯竊盜罪而有左列情形之一者，處6 月以上、5 年以下有期徒刑
：
一於夜間侵入住宅或有人居住之建築物、船艦或隱匿其內而犯之
  者。
二毀越門扇、牆垣或其他安全設備而犯之者。
三攜帶兇器而犯之者。
四結夥三人以上而犯之者。
五乘火災、水災或其他災害之際而犯之者。
六在車站或埠頭而犯之者。
前項之未遂犯罰之。


司法院資訊處製作；財團法人民間司法改革基金會備份。
